臺灣臺南地方法院臺南簡易庭民事判決
110年度南簡字第1291號
原      告  金富霖企業有限公司


法定代理人  許涵崴  
訴訟代理人  吳嘉霖  
被      告  鍾炎蓁即力成企業社



上列當事人間請求給付票款事件，經本院於民國110年11月19日
言詞辯論終結，判決如下：
    主      文
被告應給付原告新臺幣542,856元，及自民國110年6月26日起至
清償日止，按週年利率百分之6計算之利息。
訴訟費用新臺幣5,950元由被告負擔。
本判決得假執行。但被告如以新臺幣542,856元為原告預供擔保
，得免為假執行。
    事實及理由
一、原告主張：原告執有被告簽發如附表所示支票1紙（下稱系
    爭支票），票載金額新臺幣（下同）542,856元，經原告屆
    期提示後遭退票，爰依票據法律關係提起本件訴訟等語。並
    聲明：被告應給付原告542,856元，及自民國110年6月26日
    起至清償日止，按週年利率百分之6計算之利息(見司促卷支
    付命令聲請狀)。
二、被告則以：訴外人柏鑫公司向訴外人海聚建設公司承攬海聚
    建設公司在仁德四街的版模工程，後來柏鑫公司資金不足，
    把該版模工程讓給被告，又因為柏鑫公司向海聚建設公司盜
    領108萬元工程款，致被告資金不足，被告才找原告合作，
    兩造簽立合作協議書、合約書，結果原告施作之工程有很多
    瑕疵，另外被告係遭脅迫才會簽發系爭支票等語。並聲明：
    原告之訴駁回(見本院卷第30頁)。
三、得心證之理由：
　㈠原告主張系爭支票為被告所簽發，原告屆期提示系爭支票不
    獲付款等事實，業據其提出系爭支票及退票理由單等件為證
    ，且為被告所不爭執，惟以前詞置辯，此部分自堪信為真實
    。
　㈡按票據行為為不要因行為，票據上之權利義務，悉依票上所
    載文義定之，與其基礎之原因關係各自獨立，執票人不負證
    明關於給付原因之責任，如票據債務人主張執票人取得票據
    出於惡意或詐欺、脅迫時，則應由該債務人負舉證責任。查
    ：
　⒈依被告形式上不爭執之110年5月18日合約書記載：吳嘉霖【
    即原告公司法定代理人配偶、原告公司實際負責人】替海聚
    施工，施工總金額983,500元，由力成企業社先支付542,856
    元暫付款(支票號碼572809，按支票號碼應為0000000)等語(
    見本院卷第35頁)，足徵系爭支票原因關係為兩造間就海聚
    建設公司仁德區建案版模工程工程款。　
　⒉被告雖以前揭情詞置辯，惟被告聲請傳喚之證人呂信宏到庭
    結證稱：我於110年6月1日到海聚建設公司報到，7月下工地
    ，海聚建設公司在仁德只有1個建案叫「海聚聚作一」，我
    知道「海聚聚作一」的版模有一些問題，但我不清楚是什麼
    問題，不知道是工作品質或工程款的問題，我是看到他們開
    協調會討論版模的事，他們在工務所裡討論，我進進出出，
    沒有全程參與，當初開協調會的人有我們公司的南區的顧問
    、吳嘉霖【即原告公司法定代理人配偶、原告公司實際負責
    人】、被告，還有其他主任，不過南區顧問已經離開我們公
    司，所以今天公司才會叫我來，我不知道「海聚聚作一」版
    模工程承包商是誰，也不了解有無換過承包商，不知道版模
    工程款發給誰等語(見本院卷第41至42頁)。則依該證人所述
    ，無從證明被告係遭脅迫而簽發系爭支票，或原告有何惡意
    取得系爭支票之情形。
　㈢又按在票據上簽名者，依票上所載文義負責；發票人應照支
    票文義擔保支票之支付；執票人向支票債務人行使追索權時
    ，得請求自為付款提示日起之利息，如無約定利率者，依年
    利6釐計算，票據法第5條第1項、第126條、第133條分別定
    有明文。查原告於110年6月25日提示系爭支票，是原告依上
    開規定，請求被告給付原告542,856元，及自110年6月26日
    起至清償日止，按年息百分之6計算之利息，為有理由，應
    予准許。
四、從而，原告本於票據之法律關係，請求判決如主文第1項所
    示，為有理由，應予准許。
五、本件判決之基礎已臻明確，兩造其餘之攻擊防禦方法及舉證
    ，核與判決無影響，爰不一一論述，併此敘明。
六、本件係就民事訴訟法第427條第1項訴訟適用簡易程序所為被
    告敗訴之判決，依同法第389條第1項第3款規定，應職權宣
    告假執行；並依同法第392條第2項規定，依職權宣告被告預
    供擔保後，得免為假執行之宣告。
七、訴訟費用負擔之依據：民事訴訟法第78條。 　　
中　　華　　民　　國　　110 　年　　12　　月　　 3　　日
                  民事第三庭   法    官　王淑惠
以上正本係照原本作成。
如對本判決上訴，須於判決送達後20日內向本院提出上訴狀。
如委任律師提起上訴者，應一併繳納上訴審裁判費。
中　　華　　民　　國　　110 　年　　12　　月　　 3　　日
                               書 記 官  洪凌婷
附表：
編號 發 票 日 票面金額(新臺幣) 支票號碼 受款人 1 110年6月25日 542,856元 0000000 金富霖企業有限公司